【裁判字號】    88,訴,595
【裁判日期】    890301
【裁判案由】    毒品危害防制條例
【裁判全文】
臺灣士林地方法院刑事判決                          八十八年度訴字第五九五號
    公  訴  人  臺灣士林地方法院檢察署檢察官
    被      告  甲○○
    指定辯護人  本院公設辯護人姜惠如
右列被告因違反毒品危害防制條例案件，經檢察官提起公訴 (八十八年度偵字第二七
０五號)，本院判決如左：
    主  文
甲○○持有第二級毒品，累犯，處有期徒刑柒月，扣案之安非他命貳小包（淨重貳點
參肆捌捌公克）沒收銷燬之。
    事  實
一、甲○○曾有違反麻醉藥品管理條例前科，其中一罪經本院判處有期徒刑伍月確定
    ，於民國（以下同）八十三年六月三十日執行完畢，復不知悔改，於八十八年二
    月二十七日凌晨，因丙○○經警察之授意，以0000000000號行動電話打至其使用
    之0000000000號行動電話，假裝欲購買新台幣（以下同）五千元之第二級毒品安
    非他命後，即持有安非他命二小包（每包約可吸五次），於同日凌晨三時許，偕
    同不知情之乙○○至雙方約定地點即台北市北投區○○○路○段二二０巷巷口欲
    行交付，未即交付即經埋伏在旁之員警當場查獲，並在甲○○身上扣得00000000
    00號行動電話一支，另在地上扣得甲○○丟棄之前述安非他命二小包（共淨重二
    、三四八八公克）。
二、案經台北縣警察局海山分局移送臺灣士林地方法院檢察署檢察官偵查起訴。
    理  由
一、訊據被告甲○○，矢口否認前開犯行，辯稱扣案之安非他命根本不是其所有云云
    。然本件查獲經過，業經台北縣警察局海山分局刑事組小隊長詹福成在偵查中結
    證綦詳，核與證人乙○○供述被查獲時，0000000000行動電話是自甲○○口袋內
    拿出來的，安非他命是警察在被告所站位置地上檢到的情節大致相符，並有扣案
    之行動電話與安非他命（憲兵司令部刑事鑑識中心八十八年三月二十四日綱得字
    第三九一一號鑑驗通知書附卷參照）可資佐證。參酌被告於警訊時供稱：「當時
    是丙○○打行動電話給我要買安非他命，我告訴他把我自己吸食的安非他命二、
    八公克，先轉讓（「售」字劃掉更改為「讓」）給他，約定在被查獲處巷口交易
    ，所以我跟乙○○一起在巷口等他，因發現警方，才把安非他命兩包丟棄在地上
    ；安非他命是我所有，也是我丟棄在地上；（問：安非他命向何人所購買？）向
    一位綽號叫阿文男子所購買，：：：以每公克新台幣三千元價格兜售給我」（見
    偵查卷第廿七、廿八頁筆錄）等語，可見扣案二包安非他命原係被告所有無訛，
    被告嗣後辯解非其所有一節，顯係卸責之詞，不可採信，又查本件係警察令丙○○假裝欲購買安非他命，以行動電話與被告連絡，並談妥二公克五千元，已經丙○○供述在卷，而被告持有安非他命原係以每公克三千元之價格向阿文購入，則
    二公克應為六千元，則其豈肯以二公克五千元販賣與丙○○，既無利可圖，故其
    否認意圖販賣，應屬可採，被告既無販賣圖利之意思，祇因丙○○之假裝購買，
    而為警察誘出，並未即交付而被查獲，雙方意思表示自始不可能合致，均無從論
    以意圖販賣而持有安非他命毒品罪，然被告持有安非他命之事證既如前述，而安
    非他命既屬毒品，則被告持有毒品部分之犯罪事實明確，犯行堪以認定。
二、核被告所為，係犯毒品危害防制條例第十一條第二項之持有第二級毒品罪，公訴
    人以被告觸犯同條例第五條第二項之意圖販賣而持有第二級毒品罪嫌起訴，無非
    以被告與丙○○原不相識，豈有無償贈送毒品之可能為論據，惟查被告於警訊時
    係稱「先轉讓給他（指丙○○）」等語，並無無償贈送之陳述，亦無證據證明被
    告有販賣之意圖，無從構成起訴法條之罪，已如前述，且屬犯罪事實之減縮，故
    無庸變更起訴法條，併此敘明。核被告曾有違反麻醉藥品管理條例前科，其中一
    罪經本院判處有期徒刑伍月確定，於八十三年六月三十日執行完畢，有本院被告
    全國前案紀錄表一件在卷可稽，其於五年以內更犯本件有期徒刑以上之罪，為累
    犯，應依刑法第四十七條規定加重其刑。爰審酌被告犯罪之動機、目的、手段，
    及其品性、生活狀況、智識程度、犯罪所生之損害，及犯罪後態度等一切情狀，
    量處如主文所示之刑。扣案之安非他命貳小包（淨重貳點參肆捌捌公克）係屬毒
    品，不問屬於犯人與否，應依毒品危害防制條例第十八條第一項規定沒收銷燬之
    。至0000000000號行動電話，被告稱係阿宏借其使用，又無證據證明係屬被告所
    有，且與本件犯罪無關，爰不為諭知沒收，併此敘明。
據上論斷，應依刑事訴訟法第二百九十九條第一項前段，毒品危害防制條例第十一條
第二項、第十八條第一項，刑法第十一條前段、第四十七條、判決如主文。
本案經檢察官徐文豪到庭執行職務
中      華      民      國      八十九      年    三    月      一      日
                                  臺灣士林地方法院刑事第一庭
                                          法  官  林  清  吉
右正本證明與原本無異。
如不服本判決，應於判決送達後十日內，向本院提出上訴狀。
                                          書記官  陳  美  月
中      華      民      國    八十九      年    三    月      四      日
附本件論罪科刑法條：
毒品危害防制條例第十一條第二項：
持有第二級毒品者，處二年以下有期徒刑、拘役或新台幣三萬元以下罰金。


司法院資訊處製作；財團法人民間司法改革基金會備份。
